# 一个重组会计问题的讨论

提问人：nikan 时间：2010-04-01 20:58:05
重组方案：上市公司A剥离不良资产，但并非把所有资产都剥离，还留有一个业务。之后向重组方B定向增发购买B所拥有的一块业务，该业务不是以一个法律主体形式存在，换言之，A从B购买的不是一个公司，而是一块资产，这块资产构成一项业务。重组完成后，B成为A的控股股东。 会计准则讲解（ 2008 ）中，举了一个反向购买会计处理的例子，在这个例子中，有两个公司分别是上市公司A和非上市公司B，A公司通过向B公司股东定向增发股份，换取B公司的股权，实现合并。 在本人举的这个案例中，非上市公司B变成了一项业务，而非一个法律主体（公司）。
问题：适用反向购买会计处理吗？

回答人：chenyiwei
回复 沙发 nikankan 的帖子因为反向购买会计仅适用于合并报表层面，而合并报表层面并不关注购买方和被购买方的法律形式，只考虑是否构成业务，以及控制权的转移情况，因此仅仅法律形式的差异还不足以否定反向购买会计的适用性。 另外，你说的理由是反向购买会计中普遍存在的情况，即使购买方和被购买方都是法人，也同样会遇到这样的问题的。不过对于会计上购买方不是法人的情形，如何在反向购买会计中模拟净资产的组成项目确实是一件比较麻烦的事情。